【裁判字號】    97,撤緩,47
【裁判日期】    970310
【裁判案由】    聲請撤銷緩刑
【裁判全文】
臺灣板橋地方法院刑事裁定              97年度撤緩字第47號
聲  請  人  臺灣板橋地方法院檢察署檢察官
受  刑  人  甲○○
上列聲請人因受刑人恐嚇案件，聲請撤銷緩刑之宣告（97年度執
聲字第405 號），本院裁定如后：
    主  文
聲請駁回。
    理  由
一、聲請意旨略以：受刑人甲○○因犯恐嚇案件，經臺灣高等法
    院以96年度上易字第1127號判決判處有期徒刑4 月，緩刑2
    年，於民國96年6 月29日確定。竟於緩刑前即94年9 月間，
    因缺錢花用，依報紙分類廣告將其郵局存摺、提款卡以新臺
    幣（下同）5 千元至6 千元代價租予姓名年籍不詳之陳姓男
    子，供詐欺集團作為詐取之匯款工具，經本院於96年12月26
    日以96年度簡字第7399號判處有期徒刑4 月，減刑為有期徒
    刑2 月，而於97年1 月25日確定。受刑人因有上揭犯罪事由
    ，足認其不知悔悟自新，原宣告之緩刑難收其預期效果，而
    有執行刑罰之必要，合於刑法第75條之1 第1 項第1 款所定
    得撤銷緩刑宣告之原因，爰依刑事訴訟法第476 條規定聲請
    撤銷等語。
二、按刑法於94年2 月2 日修正公布，並於95年7 月1 日施行。
    其中增訂刑法第75條之1 第1 項規定為：「受緩刑之宣告而
    有下列情形之一，足認原宣告之緩刑難收其預期效果，而有
    執行刑罰之必要者，得撤銷其宣告：一、緩刑前因故意犯他
    罪，而在緩刑期內受得易科罰金之有期徒刑、拘役或罰金之
    宣告確定者。二、緩刑期內因故意犯他罪，而在緩刑期內受
    得易科罰金之有期徒刑、拘役或罰金之宣告確定者。三、緩
    刑期內因過失更犯罪，而在緩刑期內受有期徒刑之宣告確定
    者。四、違反第74條第2 項第1 款至第8 款所定負擔情節重
    大者。」。次按刑法第75條之1 第1 項分設4 款裁量撤銷緩
    刑之原因，其立法理由為：「現行關於緩刑前或緩刑期間故
    意犯他罪，而在緩刑期內受得易科罰金之有期徒刑之宣告者
    ，列為應撤銷緩刑之事由，因認過於嚴苛，而排除第七十五
    條應撤銷緩刑之事由，移列至得撤銷緩刑事由，俾使法官依
    被告再犯情節，而裁量是否撤銷先前緩刑之宣告；其次，如
    有前開事由，但判決宣告拘役、罰金時，可見行為人仍未見
    悔悟，有列為得撤銷緩刑之事由，以資彈性適用，爰於第一
    項第一款、第二款增訂之」等語，即本條採用裁量撤銷主義
    ，賦予法院撤銷與否之權限，特於第1 項規定實質要件為「
    足認原宣告之緩刑難收其預期效果，而有執行刑罰之必要」
    ，供作審認之標準。
三、經查：
  (一)受刑人甲○○前將其所有之富邦商業銀行、永和秀朗郵局、
    新竹商業銀行、聯邦商業銀行永和分行、誠泰銀行板橋分行
    、臺北國際商銀中和分行等帳戶之存摺、提款卡、密碼等物
    ，以每本二千元至三千元之代價，交付予自稱「陳先生」之
    犯罪集團成員男子，幫助該犯罪集團成員於94年9 月間向被
    害人林東海、陸錦蒼、潘同慶恐嚇取財，而犯幫助恐嚇取財
    罪，經臺灣高等法院以96年度上易字第1127號判處有期徒刑
    4 月，如易科罰金，以銀元300 元折算1 日，緩刑2 年，於
    96年6 月29日確定；又於94年9 月間某日，將其所有中和民
    富街郵局、大眾商業銀行中和分行之存摺、提款卡及密碼，
    以3 千元至6 千元分別租給自稱「陳先生」及「林先生」之
    詐騙集團成員男子，幫助該詐欺集團成員向被害人楊進村、
    邱碧樺詐騙財物，而犯幫助詐欺取財罪，經本院以96年度簡
    字第7399號判處有期徒刑4 月，如易科罰金，以銀元300 元
    即新臺幣900 元折算1 日，減為有期徒刑2 月，如易科罰金
    ，以銀元300 元即新臺幣900 元折算1 日，於97年1 月25日
    確定等情，固有上開刑事判決2 份及臺灣高等法院被告前案
    紀錄表1 份在卷可按，是受刑人雖有於上開緩刑前故意犯他
    罪，並於上開緩刑期內受得易科罰金之有期徒刑宣告確定之
    情形，然其究竟是否宜予撤銷上開緩刑之宣告，仍應由本院
    依上開規定及說明，審酌判斷是否確符合刑法第75條之1 第
    1 項所定「足認原宣告之緩刑難收其預期效果，而有執行刑
    罰之必要」之要件，倘符合此要件，始得撤銷受刑人之上開
    緩刑宣告。
  (二)本件受刑人於94年9 月間所犯幫助詐欺取財罪，與94年9 月
    間所犯幫助恐嚇取財罪之犯罪時間極為接近，且受刑人所犯
    上開幫助詐欺取財犯行，顯非於所犯幫助恐嚇取財罪經法院
    判決後所為，足見受刑人並非於上開幫助恐嚇取財案件經法
    院判決之後，復故犯幫助詐欺取財行為，尚難認其漠視法院
    所為上開宣告緩刑之判決，無足認符合刑法第75條之1 第1
    項所規定「足認原宣告之緩刑難收其預期效果，而有執行刑
    罰之必要」之要件，況本件受緩刑宣告之刑罰係有期徒刑4
    月，而被告因犯上開幫助詐欺罪所受之刑罰係有期徒刑2 月
    ，兩者均屬短期自由刑，且刑期相去不遠，未必一定均予執
    行始得達其懲儆功效，是本件受刑人仍有給予上開緩刑之實
    益，期能有效回歸社會。
  (三)綜上所述，本件聲請人之聲請，尚有未洽，爰予駁回。
四、依刑事訴訟法第220 條，裁定如主文。
中    華    民    國    97    年    3     月    10    日
                  刑事第十四庭  法  官  林海祥
上列正本證明與原本無異
如不服本裁定應於送達後5日內向本院提出抗告狀
                                書記官  陳金鳳
中    華    民    國    97    年    3     月    11    日


司法院資訊處製作；財團法人民間司法改革基金會備份。
